# 单体及合并层面利息资本化问题

提问人：Li461348305 时间：2021-09-26 08:05:05
请教版主：母公司下两个子公司A和B，现子公司A从外部取得借款，借款合同约定用途为补充流动资金及偿还经营债务，现A将该借款转至母公司，子公司B公司下有在建项目，母公司为B公司在建项目的EPC方，母公司将子公司A转来的借款用于支付B公司在建项目的下游厂商的设备款，那么１、子公司B能否将A公司的借款利息资本化，A公司不确认财务费用，支付利息时与子公司B挂往来？２、合同层面子公司B已资本化的金额能否不做抵消处理？３

回答人：chenyiwei
1 、子公司B并不是借款人，因此不可以进行借款费用资本化。
2 、合并报表层面，在会计技术层面，基于实质重于形式原则，在获得完整证据链的情况下可以认可借款费用资本化（参考：《中审众环研究2020 》之“问题1-1-39（一般借款费用资本化问题）”。）但如果在合并报表层面进行借款费用资本化，则意味着坐实了存在挪用借款的问题，将流动资金借款用于固定资产项目建设，存在违规行为。由此可能导致的后果，建议谨慎考虑。